# 同一控制下企业合并中关于合并前实现的留存收益中归属于合并方部分的会计处理

提问人：随风 83738373 时间：2020-04-03 08:05:21
请教陈版：同一控制下企业合并，将被合并方在企业合并前实现的留存收益中归属于合并方的部分，自资本公积转入留存收益。对于所述的资本公积，指的是所有资本公积还是资本溢价；
1 、如果被合并方在合并前是盈利的，那冲减的是资本公积-资本溢价还是资本公积-其他资本公积，如果资本公积-资本溢价或其他资本公积不足冲减，是否要冲减留存收益；
2 、如果被合并方在合并前是亏损的，那冲减的是资本公积的负数即增加了资本公积，那形成的是否为资本公积-其他资本公积

回答人：chenyiwei
1 、一般限于资本公积——资本溢价。但如我之前所述，合并报表层面应尽量保证被合并方留存收益的完整恢复，即使这样做会使得合并报表层面的资本公积出现负数。
2 、是，增加资本公积——资本溢价。